---
title: "Expresso_31_méthodes"
author: "Antonin Colajanni"
date: "18/06/2021"
output:
  html_document:
    df_print: paged
---

```{r setup, error=FALSE, warning=FALSE, message=FALSE}
library(UpSetR)
#library(GENEXPRESSO)
library(FactoMineR)
library(factoextra)
library(dplyr)
library(stringr)
library(dendextend)
library(paletteer)
library(ade4)

celpath = file.path("/net/cremi/acolajanni/Bureau/espaces/travail/GSE31684")
#celpath= file.path("/home/acolajanni/GIT")

#txt.dir = paste0(celpath,"/GSE31684_table_of_clinical_details.txt")
#tab = read.delim(txt.dir,check.names=FALSE,as.is=TRUE, header = T, fill = TRUE)
#tab = subset(tab, tab$PreOpClinStage == 'T1' | tab$PreOpClinStage == 'T2') 

#setwd("/home/acolajanni/GIT/GENEXPRESSO")
```

# Chargement du jeu des résultats
```{r load, include=TRUE}
#load("/autofs/unitytravail/travail/acolajanni/GIT/GENEXPRESSO/data/expresso31.RData")
load("/Users/Antonin COLAJANNI/Documents/GIT/GIT/GENEXPRESSO/data/expresso31.RData")
#load("/home/acolajanni/GIT/DataToCompTOTAL.RData")
# Gènes en colonnes / lignes = méthodes
data.to.comp = as.data.frame(t(data.to.comp))
data.to.comp
```

# Construction de la matrice binaire
```{r BGcorrect, include=TRUE}
# Liste de toute les méthodes
methods = row.names(data.to.comp)
# Dataframe rempli de valeur binaire (0/1)
upset = Upset.Binary.Dataframe(data.to.comp)
```

# Total :
```{r regardtotal}
# comparaison pm
parameters = c("RMA.invariantset.medianpolish" ,
               "RMA.constant.medianpolish" ,
               "RMA.robust",
               "RMA.invariantset.mas" ,
               "RMA.constant.mas" ,
               "RMA.quantile.mas" ,
               "RMA.invariantset.liwong" ,
               "RMA.constant.liwong" ,
               "RMA.quantile.liwong" ,
               "MAS.quantile" ,
               "MAS5" ,
               "MAS.invariantset",
               "MAS2.quantile.medianpolish" ,
               "MAS.medianpolish" ,
               "MAS2.invariantset.medianpolish" ,
               "MAS2.quantile.liwong" ,
               "MAS.liwong" ,
               "MAS2.invariantset.liwong" ,
               "MASpm.quantile.mas" ,
               "MASpm.constant.mas" ,
               "MASpm.invariantset.mas" ,
               "MASpm.quantile.medianpolish" ,
               "MASpm.constant.medianpolish" ,
               "MASpm.invariantset.medianpolish" ,
               "MASpm.quantile.liwong" ,
               "MASpm.constant.liwong" ,
               "MASpm.invariantset.liwong",
               "rma",
               "gcrma",
               "mas5",
               "liwong" 
               )

names = c(     "RMA.inv.med" ,
               "RMA.const.med",
               "RMA",
               
               "RMA.inv.mas" ,
               "RMA.const.mas" ,
               "RMA.qu.mas" ,
               
               "RMA.inv.liwong" ,
               "RMA.const.liwong" ,
               "RMA.qu.liwong" ,
               
               "mas.mas.qu.mas" ,
               "mas.mas.const.mas" ,
               "mas.mas.inv.mas",
               
               "mas.mas.qu.med" ,
               "mas.mas.const.med" ,
               "mas.mas.inv.med" ,
               
               "mas.mas.qu.liwong" ,
               "mas.mas.const.liwong" ,
               "mas.mas.inv.liwong" ,
               
               "mas.pm.qu.mas" ,
               "mas.pm.const.mas" ,
               "mas.pm.inv.mas" ,
               
               "mas.pm.qu.med" ,
               "mas.pm.const.med" ,
               "mas.pm.inv.med" ,
               
               "mas.pm.qu.liwong" ,
               "mas.pm.const.liwong" ,
               "mas.pm.inv.liwong",
               
               "rma",
               "gcrma",
               "mas5",
               "liwong"
               )


Viz = data.frame(SYMBOL = row.names(upset))


for (method in parameters){
  tmp = upset[, str_detect(colnames(upset),method)]
  if (method == "rma"){
    tmp = tmp[!grepl("gcrma",colnames(tmp))]
  }
  if (method == "liwong"){
    tmp = tmp[!grepl(".liwong",colnames(tmp))]
  }
  tmp[[ method ]] = rowSums(tmp)
  Viz = cbind(Viz,tmp[3])
} 

row.names(Viz) = Viz$SYMBOL
Viz$SYMBOL = NULL
Viz[Viz == 2] = 1
colnames(Viz) = names
```

```{r pcatotal}
upset(Viz,
      sets = colnames(Viz),#[!grepl("gcrma",colnames(Viz))], 
      #sets = colnames(Viz)[!grepl("gcrma",colnames(Viz))],
      sets.bar.color = "#56B4E9", 
      order.by = "freq", 
      text.scale = 1.1,
      mb.ratio = c(0.3,0.7),
      set_size.show = TRUE,
      set_size.scale_max = max(colSums(Viz)) + 600
      )

Upreg = data.to.comp[grepl("Up", row.names(data.to.comp)), ]

PCA_tools(Upreg)
```

```{r dendro, out.width="150%"}
#row.names(Upreg) = str_replace(row.names(Upreg), " Up", "")
row.names(Upreg) = names
d <- dist(Upreg, method = "euclidean") # distance matrix
fit <- hclust(d, method="complete") 
fit = as.dendrogram(fit)
subset_cluster = cutree(fit, k=5)

colors = paletteer_d("yarrr::xmen")[1:5]
bars = as.data.frame(subset_cluster)
bars$subset_cluster[bars$subset_cluster == 1] = colors[1]
bars$subset_cluster[bars$subset_cluster == 2] = colors[2]
bars$subset_cluster[bars$subset_cluster == 3] = colors[3]
bars$subset_cluster[bars$subset_cluster == 4] = colors[4]
bars$subset_cluster[bars$subset_cluster == 5] = colors[5]
bars = as.matrix(bars)


# allow content to go into outer margin 
par(mar = c(10, 4, 4, 3) + 0.1,
    xpd = TRUE) 
plot(fit)
rect.dendrogram(fit, k = 5, border = c(colors[5],colors[3],colors[4],colors[2],colors[1]))

colored_bars(colors = bars, dend = fit, rowLabels = "Cluster")

legend("topright", 
       legend = c('PM cor = pmonly', 'Summarization = liwong', "Bg/PM cor = mas", "Bg/PM = mas + liwong", "gcrma"), 
       pch = 15, 
       pt.cex = 3, 
       cex = 1,
       bty = "o",
       inset = c(0, -0.49), 
       title = "Cluster", 
       col = colors,
       xpd = TRUE
       #horiz = TRUE
       )


```
```{r clusterpca}
pca.res = dudi.pca(Upreg, scale= T, scannf = FALSE)

group = unname(subset_cluster)
```

```{r clusterpcaviz}
s.class(pca.res$li,
        fac=as.factor(group),col = colors,
        #clabel = 0
        ,label = c('PM cor = pmonly', 'Summarization = liwong', "Bg/PM cor = mas", "Bg/PM = mas + liwong", "gcrma")
        )
legend("bottomleft", 
       legend = c('PM cor = pmonly', 'Summarization = liwong', "Bg/PM cor = mas", "Bg/PM = mas + liwong", "gcrma"), 
       pch = 15, 
       pt.cex = 3, 
       cex = 1,
       bty = "o",
       inset = c(0, 0), 
       title = "Cluster", 
       col = colors,
       xpd = TRUE
       #horiz = TRUE
       )

```

# Première conclusion : 

5 clusters : (peut être réduire à 4 ?)

## Exploration des clusters un par un

# PMcor = pmonly (cluster bleu)

```{r PmcorPmonly}

pmonlyUP = names(subset_cluster)[subset_cluster == 1]


#pmonlyUP = names(subset_cluster[subset_cluster == 1])
#pmonly = str_replace(pmonlyUP, " Up", "")

# Regard sur le cluster entier
upset(Viz,
      sets = pmonlyUP,
      #sets = c("rma", "RMA.robust", "RMA.constant.mas", "RMA.invariantset.mas"),
      sets.bar.color = "#56B4E9", 
      order.by = "freq", 
      text.scale = 1.1,
      mb.ratio = c(0.5,0.5),
      set_size.show = TRUE,
      set_size.scale_max = 2500
      )

# Quels sont les méthodes les plus différentes ?
PCA_tools(Upreg[pmonlyUP,])

upset(Viz,
      #sets = pmonly,
      sets = c("RMA", "RMA.inv.mas", "mas.pm.const.med"),
      sets.bar.color = "#56B4E9", 
      order.by = "freq", 
      text.scale = 1.1,
      mb.ratio = c(0.6,0.4),
      set_size.show = TRUE,
      set_size.scale_max = 2200
      )

total = c("RMA", "RMA.inv.mas", "mas.pm.const.med")

```

#Résltats très similaires entre les méthodes : On en garde 3 pour la suite : (RMA.robust / rma) + RMA.invariantset.mas (les plus différents) + MASpm.constant.medianpolish


## Cluster 2 : Rouge (sumstat = liwong)

```{r cluster2}
liwongUP = names(subset_cluster[subset_cluster == 2])

upset(Viz,
      sets = liwongUP,
      sets.bar.color = "#56B4E9", 
      order.by = "freq", 
      text.scale = 1.1,
      mb.ratio = c(0.5,0.5),
      set_size.show = TRUE,
      set_size.scale_max = 1800
      )

PCA_tools(Upreg[liwongUP,])

upset(Viz,
      #sets = liwong,
      sets = c("liwong","mas.pm.const.liwong"),
      sets.bar.color = "#56B4E9", 
      order.by = "freq", 
      text.scale = 1.1,
      mb.ratio = c(0.7,0.3),
      set_size.show = TRUE,
      set_size.scale_max = 1800
      )

total = c(total,"liwong","mas.pm.const.liwong")

```

# Garder deux paramètres : "liwong" et "MASpm.constant.liwong" 


## Cluster 3 : 
```{r cluster3}
Mas2Up = names(subset_cluster[subset_cluster == 3])


upset(Viz,
      sets = Mas2Up,
      sets.bar.color = "#56B4E9", 
      order.by = "freq", 
      text.scale = 1.3,
      mb.ratio = c(0.5,0.5),
      nintersects = 8,
      set_size.show = TRUE,
      set_size.scale_max = 2000
      )


Select = c("left","keep","keep","left","keep","keep","left")
names(Select) = Mas2Up

Select = as.data.frame(Select)

# Compute a PCA
res.pca <- PCA(Upreg[Mas2Up,],graph=F)
  # Display the PCA plot with different parameters
fviz_pca_ind (res.pca, 
              #col.ind = "cos2",
              #habillage = res.pca,
              #geom.ind = "point",
              #palette =  c("red","blue"),
              #gradient.cols = c("#00AFBB", "#E7B800", "#FC4E07"),
              repel = TRUE,
              select.ind = list(name = c("mas.mas.inv.mas", "mas.mas.const.mas", "mas.mas.inv.med", "mas.mas.const.med")),
              ggrepel.max.overlaps = 3)


fviz_pca_ind (res.pca, 
              col.ind = "cos2",
              #habillage = res.pca,
              #geom.ind = "point",
              #palette =  c("red","blue"),
              gradient.cols = c("#00AFBB", "#E7B800", "#FC4E07"),
              repel = TRUE,
              #select.ind = list(name = c("mas.mas.inv.mas", "mas.mas.const.mas", "mas.mas.inv.med", "mas.mas.const.med")),
              ggrepel.max.overlaps = 3)


PCA_tools(Upreg[Mas2Up,])

# Différence entre le paramètre MAS5 et la fonction mas5() 
upset(Viz,
      sets = c("mas5", "mas.mas.const.mas"),
      sets.bar.color = "#56B4E9", 
      order.by = "freq", 
      text.scale = 1.1,
      mb.ratio = c(0.7,0.3),
      set_size.show = TRUE,
      set_size.scale_max = 1800
      )

upset(Viz,
      sets = c("mas.mas.inv.mas", "mas.mas.const.mas", "mas.mas.inv.med", "mas.mas.const.med"),
      sets.bar.color = "#56B4E9", 
      order.by = "freq", 
      text.scale = 1.3,
      #nintersects = 13,
      mb.ratio = c(0.7,0.3),
      set_size.show = TRUE,
      set_size.scale_max = 2100
      )


total = c(total,"mas.mas.inv.mas", "mas5", "mas.mas.inv.med", "mas.mas.const.med" )
```

# Trois paramètres permettent se démarquent par leurs différences : mas5, MAS2.invariantset.medianpolish et MAS.invariantset

## Cluster 4 : Orange (liwong + background mas)

```{r Cluster4}

liwongMASup = names(subset_cluster[subset_cluster == 4])


upset(Viz,
      sets = liwongMASup,
      sets.bar.color = "#56B4E9", 
      order.by = "freq", 
      text.scale = 1.1,
      mb.ratio = c(0.5,0.5),
      set_size.show = TRUE,
      set_size.scale_max = 1800
      )

total = c(total,"mas.mas.const.liwong","mas.mas.inv.liwong")

```

# N'en garder que 2 : MAS.liwong / MAS2.invariantset.liwong


## Paramètres conservés : 

```{r total}

upset(Viz,
      sets = total,
      sets.bar.color = "#56B4E9", 
      order.by = "freq", 
      text.scale = 1,
      mb.ratio = c(0.5,0.5),
      set_size.show = TRUE,
      set_size.scale_max = 2400
      )

PCA_tools(Upreg[total,])

# On retire deux paramètres peu informatifs
total = total[!total%in%c("mas.pm.const.liwong", "mas.pm.const.med", "mas.mas.const.med")]


upset(Viz,
      sets = total,
      sets.bar.color = "#56B4E9", 
      order.by = "freq", 
      text.scale = 1.3,
      nintersects = 12,
      mb.ratio = c(0.6,0.4),
      set_size.show = TRUE,
      set_size.scale_max = 2200
      )

```

### Conclusion : Paramètres finaux
```{r conclusion}
# Paramètres finaux : 
total

```
