---
title: "Normalisation Microarray Affymetrix"
author: "Antonin Colajanni"
date: "02/06/2021"
output:
  html_document:
    df_print: paged
---

```{r setup, include=FALSE}
knitr::opts_chunk$set(echo = TRUE)
```


# Packages 
```{r ,message=FALSE}
library(GEOquery)
library(affy)
library(hgu133plus2.db)
library(dplyr)
```

## Chargement du jeu de données

Tout d'abord, on récupère un jeu de données brutes : (exemple avec GSE31684)
    
Riester M, Taylor JM, Feifer A, Koppie T et al. Combination of a novel gene expression signature with a clinical nomogram improves the prediction of survival in high-risk bladder cancer. Clin Cancer Res 2012 Mar 1;18(5):1323-33. PMID: 22228636
    
Riester M, Werner L, Bellmunt J, Selvarajah S et al. Integrative analysis of 1q23.3 copy-number gain in metastatic urothelial carcinoma. Clin Cancer Res 2014 Apr 1;20(7):1873-83. PMID: 24486590

```{r GEOquery}
# getGEOSuppFiles("GSE31684", fetch_files = TRUE, baseDir = "/net/cremi/acolajanni/Bureau/espaces/travail/")
# untar(tarfile = "/net/cremi/acolajanni/Bureau/espaces/travail/GSE31684/GSE31684_RAW.tar", exdir = "/net/cremi/acolajanni/Bureau/espaces/travail/GSE31684")
# gunzip(filename = "/net/cremi/acolajanni/Bureau/espaces/travail/GSE31684/GSE31684_table_of_clinical_details.txt.gz" destname = "/net/cremi/acolajanni/Bureau/espaces/travail/GSE31684/GSE31684_table_of_clinical_details.txt")
```        

Maintenant que tout est téléchargé, et décompressé on peut commencer l'analyse :  

```{r}

# Chemin d'accès des .CEL
celpath = "/net/cremi/acolajanni/Bureau/espaces/travail/GSE31684"
f <- list.files(path = celpath, pattern = "CEL.gz", full.names = TRUE)

# Chemin d'accès du fichier de design :
txt.dir = paste0(celpath,"/GSE31684_table_of_clinical_details.txt")
tab = read.delim(txt.dir,check.names=FALSE,as.is=TRUE, header = T)
tab
```


# Récupération des échantillons intéressant : T1 vs T2
## Comparaison de l'expression de gène chez les patients atteints de cancer de la vessie auxx stades 1 et 2 

```{r affy}

# Ne garder que les T1 et T2
samples = subset(tab, tab$PreOpClinStage == 'T1' | tab$PreOpClinStage == 'T2') 
files = samples$GEO

# Donner les noms exacts des fichier pour ReadAffy()
files = paste0(celpath,"/", files,".CEL.gz")

# Création de notre AffyBatch (nécessaire pour toute l'analyse)
abatch <- ReadAffy(filenames = files)
```



# Normalisation : 
On utilise rma() pour le besoin de la démonstration :
```{r affy2, warning = FALSE}
eset = rma(abatch)

# Fichier d'expression : 
expr.val = as.data.frame( exprs(eset) )
expr.val
```

# Post processing du jeu de données : 
```{r control}
# Sondes marquées "AFFX" sont les sondes contrôles
ControlProbes <- grep("AFFX",row.names(expr.val)) 
expr.val=expr.val[-ControlProbes,]

# On récupère nos noms de sondes
probes.ALL=row.names(expr.val)
# Les symboles qui vont avec : 
symbol.ALL = unlist(mget(probes.ALL, hgu133plus2SYMBOL))

# Formation de notre dataframe :
table.ALL=cbind(SYMBOL = symbol.ALL,  expr.val)
table.ALL$PROBES = row.names(expr.val)
table.ALL = relocate(table.ALL, PROBES, SYMBOL)
row.names(table.ALL) = NULL
expr = table.ALL

expr
```

```{r probes}
length(probes.ALL)
```
On obtient donc un niveau d'expression pour 54.613 sondes. Il faut donc mapper ces sondes sur des gènes

# Mapping par médiane
```{r mapping}
# On récupère la liste des échantillons
samples = colnames(expr.val)
samples = samples[!samples %in% c("PROBES","SYMBOL")]

# Regroupement par les symboles de gènes
tmp = expr %>%
  group_by(SYMBOL) 

# Regroupé par la médiane 
Mapped = tmp %>%
  summarise(across(all_of(samples), ~ median(.x)  ))

# Nombre de gène restant : 
dim(Mapped) #20175

Mapped
```